# 请教陈老师，关于应付账款的核销

提问人：橙子凳子 时间：2010-03-01 19:37:34
陈老师，你好！
超过信用期 2 年的应付账款，如果债权人没有要求偿还的，是否可以依据民事诉讼时效两年这一点核销，确认为当期的营业外收入呢？
谢谢！

回答人：chenyiwei
回复 楼主 橙子凳子 的帖子不能这样简单理解。从法律上讲， 2 年诉讼时效仅仅是保护原告的胜诉权，实体权利的保护期限有 20 年；
从会计角度考虑，需要考虑当时确认应付帐款的会计处理有无错误，是否属于当时多计的，如果属于重大前期差错，应作追溯更正；
并且少计负债还是不稳健的表现；从商业角度看，与该债权人还有无往来？是否考虑过可能的“赖帐”对信用的损害？是否可能虽然超过 2 年，但在对方催讨下， 一般情况下，只有当符合以下条件之一时，才能核销负债： 1 、对方已经以明示方式放弃该债权，例如签订债务重组协议； 2 、对方已经工商注销、死亡或者被宣告死亡，且没有其他法人或自然人承继该项债权。